【裁判字號】    99,易,414
【裁判日期】    991104
【裁判案由】    詐欺
【裁判全文】
臺灣桃園地方法院刑事判決               99年度易字第414號
公  訴  人  臺灣桃園地方法院檢察署檢察官
被      告  甲○○
上列被告因詐欺案件，經檢察官提起公訴（99年度偵字第845號）
，本院判決如下：
    主  文
甲○○意圖為自己不法之所有，以詐術使人將本人之物交付，累
犯，處有期徒刑肆月。又意圖為自己不法之所有，以詐術使人將
本人之物交付，累犯，處有期徒刑伍月。又意圖為自己不法之所
有，以詐術使人將本人之物交付，累犯，處有期徒刑肆月。又意
圖為自己不法之所有，以詐術使人將本人之物交付，累犯，處有
期徒刑柒月。應執行有期徒刑壹年肆月。
    事  實
一、甲○○前曾於民國90年間因偽造文書案件，經臺灣高等法院
    以93年度上訴字第558 號判決判處有期徒刑8 月，經提起上
    訴，經最高法院以96年度台上字第312 號判決駁回上訴確定
    ，復經臺灣高等法院以96年度聲減字第4156號裁定減刑為有
    期徒刑4 月，甫於96年11月1 日易科罰金執行完畢。猶不知
    悔改，於97年9 月間，在桃園縣龍潭鄉聖德村八張犁49之3
    號丁○○住處，得知丁○○將於桃園縣龍潭鄉○○○段279
    之4 號興建建築工程（下稱系爭工程），作為廢棄物回收業
    設施使用，竟基於意圖為自己不法所有之犯意，向丁○○稱
    可代其至建築師事務所及營造廠辦理建築執照等事宜，並於
    附表一編號1 至4 所示時間，先後以如附表一編號1 至4 所
    示方式向丁○○誆稱不實之事由而施用詐術，致使丁○○不
    疑有他而陷於錯誤，乃分別依甲○○指示交付如附表一編號
    1 至4 所示所示之金額與甲○○，上開詐欺取財行為之詳細
    時間、地點、方式及匯款情形均詳如附表所示。
二、案經丁○○訴由臺灣桃園地方法院檢察署檢察官偵查起訴。
    理  由
壹、證據能力部分：
    證人丁○○、乙○○、丙○○於檢察事務官詢問時之證述，
    雖屬傳聞證據，惟於本院準備程序檢察官提出上開證人之證
    述為證據方法，經本院詢問被告意見時，被告已陳明沒有意
    見（見本院99年度審易字第275 號卷第30頁），其後本院審
    理時提示證人丁○○、乙○○、丙○○於檢察事務官詢問時
    之詢問筆錄徵詢被告之意見，被告復陳明對證人乙○○、丙○○上開證述沒有意見（見本院卷第92頁背面），又被告雖
    陳明證人丁○○所述不實（見本院卷第92頁背面），但依被
    告所陳意見內容，乃係對證人丁○○於檢察事務官詢問所述
    此供述證據證明力之爭執，並非否定其證據能力，且亦未於
    言詞辯論終結前就上開供述證據之證據能力方面表示爭執。
    本院審酌上開筆錄作成時，較無人情施壓或干擾，亦無不當
    取供之情形，認為以之作為本案之證據亦屬適當，是證人丁○○、乙○○、丙○○於檢察事務官詢問中之證述，依刑事
    訴訟法第159 條之5 第2 項規定，有證據能力。
貳、實體部分：
一、被告甲○○固坦承曾向告訴人丁○○收取如附表所示之金額
    ，惟矢口否認有何詐欺犯行，辯稱：附表一編號1 之90,000
    元，係用來給付興辦事業計畫之用，附表一編號2 之150,00
    0 元，係用於開工準備資料等，但此部分尚未結算，故尚未
    支付，附表一編號3 之53,000元，用途亦係用於開工準備資
    料等，用途同附表一編號2 ，附表一編號4 之600,000 元，
    則係建築師費用，伊已繳了600,000 元云云（見本院99年度
    審易字第275 號卷第29頁背面至第30頁）。經查：
  (一)附表一編號1 部分：
  1.證人即告訴人丁○○於檢察事務官詢問時證稱：被告係伊鄰
    居，伊於97年9 月間想蓋房子，要請丙○○建築師辦理建築
    執照，因被告較有空，伊請被告至丙○○建築師事務所辦理
    ，被告於97年10月23日向伊說，建築師設計圖費用為94,500
    元，要伊先給現金90,000元，再由被告幫伊付與建築師，但
    伊後來去查，被告沒有把錢給建築師等語（見98年度他字第
    1679號卷第3 頁至第4 頁）；另於本院審理時結證稱：97年
    9 月前，縣政府就已核可伊作廢棄物清除處理，做系爭工程
    係為擴大清除處理之規模，故伊於97年9 月間，委託被告至
    建築師處辦理建造，伊請被告至建築師處瞭解建築進度及所
    需費用，伊再請被告拿現金繳給建築師，建築師有給伊報價
    單，97年10月23日，被告向伊收取90,000元，理由係要繳丙○○建築師之繪圖設計費，被告拿了90,000元現金後簽收收
    據，並說把錢拿去給丙○○等語（見本院卷第18頁背面至第
    19 頁 ），核與告訴人丁○○提出之被告簽收單據相符（見
    98年度他字第1679號卷第5 頁），從上揭證詞、證物可知，
    被告於97年10月23日，確實以繳交建築師之繪圖設計費用為
    由，向告訴人收取90,000元之費用。
  2.證人即承辦之建築師丙○○於檢察事務官詢問時證稱：被告
    向伊表示，要伊幫忙丁○○申請建照，第一次係收取120,00
    0 元之設計費，98年2 、3 月間變更設計另收270,000 元，
    98年4 月初解約時再收50,000元，這是全部的費用等語（見
    98 年 度他字第1679號卷第64頁），其於本院審理時結證稱
    ：伊總共收取3 次費用，分別為第一次設計費120,000 元、
    變更設計費270,000 元、解約再收取50,000元，三次皆係向
    甲○○收取，沒有另外再向丁○○收取費用，伊沒有收過另
    外的90 ,000 元，設計監造費係在建築師公會設有專戶，要
    把百分之七十繳到公會專戶，案件核准後，公會再將費用退
    至建築師之帳戶，複委託費用含消防審查、地質鑽探報告、
    電信跟自來水審查，這部分因係由伊作複委託辦理，完成監
    造後，再將此費用向委託人請款，複委託費用伊有拿到，包
    含於前述三次費用裡等語（見本院卷第25頁至第26頁背面）
    。從上揭證詞可知，證人丙○○僅有於97年間收取120,000
    元之設計費，其後直至98年2 月至4 月間，方有再向被告請
    款之情，則證人丙○○於97年間，既僅向被告請求120,000
    元之款項，並無任何90,000元之項目，且參諸證人丙○○請
    款之3 筆款項內，亦均無金額為90,000元費用之細項，更顯
    見被告於97年10月23日向告訴人收取90,000元時，建築師費
    用部分根本無90,000元之項目。再參以證人即告訴人丁○○
    於檢察事務官詢問時證稱：97年10月16日被告曾告知要審照
    要先繳120,000 元至建築師公會的戶頭，伊就和被告一起至
    聯邦銀行龍潭分行匯錢等語（見98年度他字第1679號卷第3
    頁），此有告訴人提出之匯款收據附卷可稽（見98年度他字
    第1679號卷第96頁），亦與證人丙○○收取之120,000 元設
    計費相符，更堪認證人丙○○所述之120,000 元業已於97
    年10月16日繳足，顯見附表一編號1 之90,000元費用，係被
    告行使詐術，巧立名目向告訴人收取，致告訴人陷於錯誤而
    交付，且該筆款並未用以繳納建築師設計費用。
  3.被告雖辯稱：第一筆90,000元，係要付興辦事業計畫用的，
    伊交給丙○○126,000 元云云（見本院99年度審易字第275
    號卷第29頁背面），惟查，被告向告訴人所收取之90,000元
    ，與被告上開所辯之金額126,000 元，顯有差距，且衡情被
    告亦無就差額部分自行墊付之理，故被告主張該90,000元即
    屬繳納126,000 元之部分，已難逕採。況依上所述，證人丙○○已明確陳明97年間僅有收取120,000 元之費用，更與被
    告所述之金額亦不相符。再者，被告於本院準備程序時先陳
    稱：97年10月23日告訴人給伊90,000元，亦是設計費的一部
    份，繳給建築師公會，係告訴人和伊一起去聯邦銀行匯款云
    云（見本院99年度審易字第275 號卷第20頁背面），其後被
    告後改稱：該筆費用係用於支付興辦事業計畫云云（見本院
    99年度審易字第275 號卷第29頁背面），再於本院審理時又
    改稱：97年10月16日伊跟告訴人一起至聯邦商業銀行匯款12
    0,000 元至建築師公會等語（見本院卷第40頁背面），然又
    隨即稱：這筆費用伊忘記了，伊是用現金付的，97年10月16
    日付的120,000 元係伊墊付，97年10月23日告訴人才還伊90
    ,000元云云（見本院卷第40頁背面至第41頁），前述一再翻
    異說詞，參諸經本院向臺灣省建築師公會桃園辦事處函查，
    詢問「是否曾於97年10月間（97年10月23日左右）收受匯款
    或存款或以現金等形式交付與貴會辦事處，金額為90,000元
    ，建築師為丙○○、業主為丁○○之該筆款項？」，經該辦
    事處以99年9 月14日以臺建師桃字第1121號函回復無此項收
    款資料（見本院卷第76頁），則被告所辯該90,000元是設計
    費的一部分，係繳給建築師公會云云，已與事實不符，況被
    告不斷反覆其詞，且其所述之金額、用途、付款日期復前後
    不一，益徵被告飾詞圖卸之情，至為明灼，被告所辯自非可
    採。故被告以附表一編號1 之方式施以詐術，致告訴人陷於
    錯誤，交付附表一編號1 之金額與被告，自可認定。
  (二)附表一編號2部分：
  1.證人即告訴人丁○○於本院審理時證稱：97年12月8 日被告
    在伊住處向伊要150,000 元，表示係給付銀河營造廠作為發
    票稅之用，伊就拿現金給被告，但伊後來向銀河營造廠乙○○求證，才知道被告沒有給付與銀河營造廠等語（見本院卷
    第19頁至第20頁），核與告訴人提出之被告簽收150,000 元
    發票款收據相符（見98年度他字第1679號卷第6 頁），從上
    揭證詞、證物可知，被告於97年12月8 日，係以繳交銀行營
    造廠發票稅為由，向告訴人收取150,000 元之費用。
  2.證人即銀河營造廠之實際負責人乙○○於檢察事務官詢問時
    證稱：伊承包系爭工程之初期，係被告於97年底向伊接洽，
    表示因丁○○無時間，由伊做初步估價等初期規劃，後似因
    被告對工程款項未據實回報而生爭執，改換丁○○自行處理
    ，被告向伊接洽時，尚未確定確切價額，伊都是向丁○○請
    款，從未向被告拿過錢等語（見98年度他字第1679號卷第64
    頁）；其於本院審理時結證稱：97年間伊在銀河營造廠擔任
    實際負責人，97年10月間，伊有為丁○○承包系爭工程，系
    爭工程款係分次結清，伊係向丁○○請款，針對規費的部份
    曾向被告請過款，但未實際拿到，本件工程伊從未向被告收
    取任何金錢，伊亦未向被告請求支付工程頭期款150,000 元
    ，97年12月8 日左右伊亦未收到被告給的150,000 元工程頭
    期款等語（見本院卷第22頁背面至第24頁），從上揭證詞可
    知，銀河營造廠未向被告請求「工程頭期款」150,000 元，
    亦無此筆所謂「發票款」，該款項自始不存在，更顯見被告
    係以附表一編號2 所示方式施以詐術，致告訴人陷於錯誤，
    因而交付附表一編號2 所示之款項。
  3.被告雖辯稱：系爭150,000 元係報開工後需要準備東西，因
    為還沒結算故尚未支付云云（見本院99年度審易字第275 號
    卷第29頁背面至第30頁），並提出銀河營造廠之通知函附卷
    可稽（見本院99年度審易字第275 號卷第66頁），然查，該
    通知函所附之附件記載，申辦使用執照部分：營建廢棄物處
    理費為25,000元、建築物開工罰款為4,500 元、建築物先行
    動工罰款約9,000 元，該函所載各項金額均與被告向告訴人
    所收取之金額150,000 元不相符。又再由以被告所提出其於
    97年11月28日代簽之銀河營造廠估價單觀之（見本院99年度
    審易字第275 號卷第67頁），營造廠作帳費102,000 元、代
    辦使用執照費25,000元、各項稅務規費10,400元、技師出勤
    及簽證費43,695元，各項之金額亦與150,000 元不符，則被
    告雖提出多項估價單，然卻無法說明該款項究係用以繳納何
    筆費用，其所述顯難採信。再者，證人乙○○已明確證稱銀
    河營造廠從未向被告請領150,000 元之費用，被告未曾給付
    任何費用與銀河營造廠，更可見被告所述之150,000 元費用
    係由被告自行編列提出，顯有不法所有意圖。況證人乙○○
    已明確證稱：被告與其接洽時，尚未確定確切價額等語，已
    如前述，則銀行營造廠既未與被告確認款項金額，被告竟無
    端向告訴人收取所謂欲支付銀行營造廠之費用，已見非實。
    再依被告所供：因銀河營造廠未向伊提出結算，伊無法給付
    任何費用，係在97年12月24日、98年3 月25日才和銀河營造
    廠結算等語（見本院99年度審易字第275 號卷第30頁），則
    銀河營造廠於97年12月8 日既未向被告提出結算、確認款項
    ，被告亦無法確認告訴人需給付與銀河營造廠之款項為何，
    然被告即要求告訴人給付款項與被告，並告知係銀河營造廠
    之發票款，更可見被告具不法之意圖，是其所辯顯屬無稽，
    毫不足採。
  (三)附表編號3 部分：
  1.證人丁○○於檢察事務官詢問時證稱：被告於97年12月25日
    在伊住所向伊收取50,000元之費用，表示係要交付營造廠，
    另收取3,000 元之空污費，伊以現金交付等語（見98年度他
    字第1679號卷第3 頁），其於本院審理時證稱：97年12月25
    日被告再向伊收取53,000元，表示係銀河營造公司要辦開工
    費用50,000元，還要繳縣政府空污費3,000 元，但被告並未
    繳錢給銀河營造公司等語（見本院卷第19頁），核與告訴人
    提出被告簽立之營造費用及空污費收據相符（見98年度他字
    第1679號卷第7 頁），可知被告於97年12月25日以收取營造
    廠費用50,000元及空污費3,000 元為由，向告訴人收取53,
    000 元。
  2.證人乙○○於本院審理時結證稱：97年10月間，伊承包系爭
    工程，針對規費的部份曾向被告請過款，即空污費2,000 多
    元、開工申請費用約30,000元，但未實際拿到，97年12月25
    日伊未向被告收取53,000元費用，事後才向丁○○請款2,00
    0 多元的空污費，本件工程伊從未向被告收取任何金錢，伊
    曾提出請款，但沒有收到錢等語（見本院卷第22頁背面至第
    23頁背面），從上揭證詞可知，證人乙○○曾就系爭工程向
    被告請款，請款之項目為空污費、開工申請費共32,000元，
    然被告並未給付，嗣後證人乙○○方另向告訴人為請款，又
    依證人乙○○所證，銀河營造廠就開工費、空污費之請款費
    用為32,000餘元，然被告竟告知告訴人之營造廠費用及空污
    費合計為53,000元，金額顯然不符，再參諸證人乙○○係於
    97年10月間即針對規費部分向被告請款，然被告竟於97年12
    月25日方向告訴人收取上開53,000元，時間上亦未相符，再
    參諸被告嗣後並未繳納分文與銀河營造廠，已堪認被告本次
    向告訴人收取之上開53,000元，並非係因銀行營造廠向其請
    款，乃再轉向告訴人收取，故該53,000元純屬被告藉詞巧立
    名目向告訴人收取費用，顯見其所為係施用詐術，致告訴人
    誤以為應繳納銀河營造廠53,000元之費用，因而交付該筆款
    項。
  3.被告雖辯稱：53,000元之款項，用途同於上開150,000 元之
    部分，皆係用以報開工後需準備之物云云（見本院99年度審
    易字第275 號卷第29頁背面至第30頁），然遍觀被告所提出
    之費用明細及銀河營造廠97年12月24日之估價單（見本院卷
    第28頁），皆未有任何款項金額為53,000元，則被告所述，
    即乏其據。且被告向告訴人請求之金額，亦與證人乙○○證
    稱銀河營造廠向被告提出之時間、請款金額均不符。復參以
    被告亦自承並未繳納任何費用與銀河營造廠，嗣後也未返還
    告訴人等語（見本院卷第95頁），堪認被告自始並無替告訴
    人代為繳納費用之意，銀河營造廠亦未向被告請求53,000
    元之款項，被告卻假借銀河營造廠向告訴人請款，藉以向告
    訴人收取該筆費用，其有不法所有意圖甚明。被告所辯顯係
    卸飾之詞，不足採信。
  (四)編號一附表4 部分：
  1.證人即告訴人丁○○於檢察事務官詢問時證稱：被告於98年
    2 月25日向伊收取600,000 元，當時被告向伊請款，伊向被
    告調借2,000,000 元，被告給伊1,400,000 元，600,000 元
    則直接扣除作為繳交審查費用之用，伊則開立支票2,000,00
    0 元與被告，並在6 日後兌現支票返還借款，被告於97年3
    月25日又拿營造廠的1,000,000 元請款單給伊，但金額不符
    ，且沒蓋營造廠的章，伊詢問被告，被告支支吾吾，伊自己
    去找建築師及營造廠，才知道被告只在97年11月21日及98年
    3 月17日繳了6,500 元及270,000 元，其他的錢都沒其有繳
    等語（見98年度他字第1679號卷第3 頁至第4 頁），其於本
    院審理時到庭結證稱：98年2 月25日被告向伊收取建築師的
    審查費用，當時伊向被告借調2,000,000 元，被告給付1,40
    0,000 元，其中600,000 元直接扣除，用以支付被告所稱的
    建造審查費用，被告亦在收據上簽收住記6,000,000 元係繳
    交建造申請設計費，並告知要繳給丙○○建築師，但伊後來
    去向建築師詢問，丙○○說被告只給付200,000 元餘，建造
    過程係由伊直接委託建築師，如文件需交付建築師時，會請
    被告幫忙送，建築師的費用歸建築師的費用，銀河營造廠的
    歸銀河營造廠，要等整個建築執照申辦取得及廠房蓋好後，
    伊才會包個紅包給被告，600,000 元部分伊並未拿給被告做
    其他用途等語（見本院卷第19頁背面至第22頁），復有告訴
    人提出之被告支票存款送款簿存根及簽收單據（見98年度他
    字第1679號卷第8 頁）及告訴人開立支票附卷可稽（見本院
    卷第97頁），被告亦坦認告訴人為返還2,000,000 元借款而
    開立之支票業已兌現（見本院卷第94頁），從上揭證詞、證
    物可知，被告於98年2 月25日以向告訴人收取600,000 元之
    建築師建造審查費名義，並於其與告訴人之私人調借款
    2,000,000 元中扣除600,000 元，僅給付告訴人1,400,000
    元，並於其後收受告訴人返還之2,000,000 元，即從中收取
    600,000 元。
  2.證人丙○○於本院審理時證稱：伊原先係系爭工程之設計監
    造人，伊總共收取三次費用，第一次收取120,000 元之設計
    費，後變更設計收取270,000 元，最後解約再收取50,000
    元，伊都是向被告收取款項，沒有另外再跟丁○○收取費用
    ，除上開費用外，伊沒有收取600,000 元之費用等語（見本
    院卷第25頁），從上揭證詞可知，證人丙○○從未向被告收
    取600,000 元之費用，且證人丙○○因監造系爭工程，全部
    收取之費用僅440,000 元，與被告向告訴人請求之金額差距
    甚遠，且證人丙○○既未向被告請款，被告卻向告訴人訛稱
    需繳付建造審查費600,000 元，更顯見被告係以詐術，詐欺
    告訴人，致其交付600,000 元之金額。
  3.被告雖提出丙○○建築師事務所開立之建造執照請款單（見
    本院99年度審易字第275 號卷第63頁），然上揭請款單內並
    無任何建造審查費之款項項目，且合計之金額亦與600,000
    元全然不合，其所辯顯不可採。
  (四)綜上，被告向告訴人收取如附表所示之各筆款項，然附表所
    示之款項金額，與證人乙○○、丙○○提出之繳款金額，均
    不相符，業如前述，且被告雖提出多份估價單（見本院卷第
    28頁、第29頁），惟無一金額合計可得如附表一編號1 至4
    所示之金額。且被告就附表一標號1 至4 所示款項之用途不
    斷反覆其詞，先於其收據上記載該款項為如附表一編號1至4
    所示之用途，然嗣後卻未將該款項全數繳交與建築師丙○○
    及銀河營造廠，亦未用於其所述之用途，於本院審理時又改
    稱為興建事業計畫所用、購買開工準備之物云云，如被告收
    受款項時，已告知告訴人款項之用途，如該款項不存在或暫
    不收取，通常即應向告訴人說明或退還款項與告訴人，被告
    卻捨此不為，竟稱其自行將款項轉為他用，其所辯與常情不
    合；另被告先陳稱收款人為丙○○建築師及銀河營造廠，然
    證人乙○○及證人丙○○卻證稱並未向被告收取如附表一編
    號1 至4 所示之金額，是附表一編號1 至4 所示之款項顯係
    被告自行收受留用；而被告於檢察事務官訊問時又稱：伊係
    按照建築師公會的公定價收費云云（見98年度他字第1679號
    卷第24頁），惟被告非建築師，亦非建築師事務所或營造廠
    之員工，豈可自立名目，要求告訴人繳交費用？被告又稱因
    銀河營造廠、丙○○尚未結算，故無法繳款，然款項既未經
    結算，應繳之項目既屬不明，被告又怎可自行羅織名目向告
    訴人請求？則由上情，堪認被告不願吐實，又無法自圓其說
    ，所述始會如此前後不符，且有違常情，參酌上情觀之，更
    堪認被告確與有不法意圖，至為明灼，益見本件被告係自行
    巧立名目，藉以訛詐告訴人。又被告雖提出估價單為證，並
    陳稱其與告訴人間另有債務糾紛，惟估價單之金額與附表一
    編號1 至4 所示金額全然不合，如何計算得出，已屬不明，
    而被告所述之債務糾紛，均未提出其代為繳款之依據、及他
    人確實收受之單據，該債權債務是否存在，業屬可疑，縱認
    兩造間確有債務糾紛，然此亦屬另案之法律關係，並不因被
    告與告訴人間有其他債務糾紛，即認被告得羅織名目，就不
    存在之款項向告訴人為請求，訛詐告訴人，致告訴人陷於錯
    誤交付附表一編號1 至4 所示之金額。是本件事證已臻明確
    ，被告詐欺犯行堪以認定，應予依法論科。
三、核被告所為，係犯刑法第339 條第1 項詐欺取財罪。被告所
    犯上開4 罪，犯意各別，行為互殊，應予分論併罰。被告前
    有如事實欄所載犯罪科刑及執行完畢之紀錄，有臺灣高等法
    院被告全國前案紀錄表1 份在卷可稽，其於有期徒刑執行完
    畢5 年以內，故意再犯本件有期徒刑以上之故罪，均為累犯
    ，各應依刑法第47條第1 項加重其刑。爰審酌被告甲○○不
    思循正當途徑賺取應獲得之報酬，反利用告訴人丁○○興建
    系爭工程之機會，向之訛稱代為支付如附表一編號1 至4 所
    示之金額，致告訴人陷於錯誤，交付如附表一編號1 至4 所
    示之金錢，所詐取之金額非低，又被告前亦涉詐欺案件，雖
    因罪嫌不足而經不起訴處分，然均係因代辦相關申請，帳目
    不清而致紛爭，卻不思竣悔，而犯本件犯行，破壞社會金融
    交易秩序之安定，犯罪所生危害非輕不淺，且被告矢口否認
    犯行，甚而提出其他名目不合之請款單據，混淆其與告訴人
    間之金錢關係，企圖掩飾其詐欺犯行，且迄今未完全填補被
    害人所受損害，所為甚屬不該，再審酌其素行、智識程度、
    犯罪動機、手段等一切情狀，量處如主文所示之刑，並定其
    應執行之刑，以為警惕。
據上論斷，應依刑事訴訟法第299 條第1 項前段，刑法第339 條
第1 項、第47條第1 項、第51條第5 款，刑法施行法第1 條之1
第1項、第2項前段，判決如主文。
本案經檢察官簡方毅到庭執行職務。
中    華    民    國    99    年    11    月    4     日
                  刑事第七庭審判長 法  官  鄭吉雄
                                   法  官  蔡羽玄
                                   法  官  廣于霙
以上正本證明與原本無異。
                                   書記官  張尹嫚
中    華    民    國    99    年    11    月    4     日
附表一：
┌─┬────┬──────┬────────────┬─────┬──────────┐
│編│被害人即│詐騙時間    │詐騙方法                │詐騙金額（│備註                │
│號│告訴人  │            │                        │新臺幣）  │                    │
├─┼────┼──────┼────────────┼─────┼──────────┤
│1 │丁○○  │97年10月23日│向被害人訛稱丙○○建築師│現金90,000│                    │
│  │        │            │設計圖費用為94,500元，並│元        │                    │
│  │        │            │請被害人先行給付90,000元│          │                    │
│  │        │            │，再由其轉交與建築師簡昌│          │                    │
│  │        │            │源，使被害人陷於錯誤，乃│          │                    │
│  │        │            │依其指示，於被害人桃園縣│          │                    │
│  │        │            │龍潭鄉聖德村八張犁49之3 │          │                    │
│  │        │            │號住處交付現金90,000元與│          │                    │
│  │        │            │被告。                  │          │                    │
├─┼────┼──────┼────────────┼─────┼──────────┤
│2 │丁○○  │97年12月8日 │向被害人訛稱需支付銀河營│現金      │                    │
│  │        │            │造廠頭期款、發票款150,00│150,000 元│                    │
│  │        │            │0 元，並請先行給付150,00│          │                    │
│  │        │            │0 元，再由其轉交與銀河營│          │                    │
│  │        │            │造廠，使被害人陷於錯誤，│          │                    │
│  │        │            │乃依其指示，於被害人桃園│          │                    │
│  │        │            │縣龍潭鄉聖德村八張犁49之│          │                    │
│  │        │            │3 號住處交付現金150,000 │          │                    │
│  │        │            │元與被告。              │          │                    │
├─┼────┼──────┼────────────┼─────┼──────────┤
│3 │丁○○  │97年12月25日│向被害人訛稱需支付銀河營│現金53,000│                    │
│  │        │            │造廠費用50,000元及空污費│元        │                    │
│  │        │            │3,000 元，並請先行給付53│          │                    │
│  │        │            │,000元，再由其轉交與銀河│          │                    │
│  │        │            │營造廠，使被害人陷於錯誤│          │                    │
│  │        │            │，乃依其指示，於被害人桃│          │                    │
│  │        │            │園縣龍潭鄉聖德村八張犁49│          │                    │
│  │        │            │之3 號住處交付現金53,000│          │                    │
│  │        │            │元與被告。              │          │                    │
├─┼────┼──────┼────────────┼─────┼──────────┤
│4 │丁○○  │98年2月25日 │向被害人訛稱丙○○建築師│私人借款中│丁○○因現金不足，先│
│  │        │            │之建照審查費為600,000 元│之600,000 │向被告調借2,000,000 │
│  │        │            │，再由其轉交與建築師簡昌│元部分    │元，被告則給付丁○○│
│  │        │            │源，使被害人陷於錯誤，乃│          │1,400,000 元，其中60│
│  │        │            │依其指示，於兩造間之私人│          │0,000 元先行扣除以繳│
│  │        │            │借款中先扣除600,000 元以│          │付建照審查費，丁○○│
│  │        │            │給付該筆款項。          │          │同時開立2,000,000元 │
│  │        │            │                        │          │之支票與被告，其後並│
│  │        │            │                        │          │返還2,000,000 元之借│
│  │        │            │                        │          │款與被告。          │
├─┴────┴──────┴────────────┴─────┴──────────┤
│合計893,000元                                                                         │
└───────────────────────────────────────────┘

司法院資訊處製作；財團法人民間司法改革基金會備份。
